---
title: "Trabajo Practico 3"
author: "Ignacio Pardo & Luca Mazzarello"
date: "`r Sys.Date()`"
output: pdf_document
---

1.  Implementar una función `ic_sigma_con` que tenga por argumentos un conjunto de datos, una varianza poblacional y un nivel, y devuelva el `IC` para $\mu$ basado en la distribución normal con varianza conocida.

```{r}

ic_sigma_con <- function(datos, var, nivel){
  media <- mean(datos)
  alfa = 1-nivel
  q <- qnorm(1-alfa/2)
  n <- length(datos)
  se <- sqrt(var/n)
  a <- media - q * se
  b <- media + q * se
  c(a, b)
}
```

2.  Guardar en el vector datos normales, 5 datos generados con distribución $\operatorname{N}(\mu, \sigma^2)$ con $\mu = 60$ y $\sigma^2 = 25$ y utilizar la función `ic_sigma_con`para calcular un `IC` para $\mu$ de nivel 0,95. Utilizar la semilla 23 para generar los datos, para eso ejecute el comando set.seed(23) antes de generarlos.
    a.  ¿Pertenece 60 al IC?

    b.  ¿Ocurrirá siempre lo que observa en este caso?

```{r}

set.seed(23)

datos_norm <- rnorm(5, 60, 5)
ic <- ic_sigma_con(datos_norm, 25, 0.95)
ic
ic[1] < 60 && ic[2] > 60
```

El IC contiene al valor 60. Como vimos en clase, el 95% de las veces debería contener al valor 60, es decir, no siempre ocurre lo que se observa en este caso. Sin embargo, al hacer `set.seed(23)` , siempre que corramos la celda anterior vamos a obtener el mismo resultado.

3.  Mediante una simulación de Nrep = 10000 muestras normales con media 60, varianza 25 y tamaño n = 5, calcule el nivel de cubrimiento empírico del IC implementado en el ítem 1 .
    a.  ¿A qué valor debería aproximarse ese nivel descubrimiento empírico? ¿por qué?

    b.  ¿Efectivamente se acerca a ese valor?

```{r}
Nrep = 1000
ic_correctos = replicate(Nrep,{
  datos_normales = rnorm(5, 60, 5)
  ic = ic_sigma_con(datos_normales, 25, 0.95)
  ic[1] <= 60 & 60 <= ic[2]
  }
)

mean(ic_correctos)
```

El valor obtenido se debería aproximar al nivel del IC y efectivamente lo hace. Esto se debe a que al trabajar con un $IC = ( a(X_1, … , X_n), b(X_1, … , X_n) ) = 0,95$, al tomar muestras, el $95\%$ de los $IC_{obs}$ van a contener a $\mu_0=60$.
